【裁判字號】    95,監,17
【裁判日期】    950215
【裁判案由】    選定禁治產人監護人
【裁判全文】
臺灣板橋地方法院民事裁定  95年度監字第17號
聲  請  人  庚○○
相  對  人
即禁治產人  戊○○○
利害關係人  丁○○
            丙○○
            甲○○○
            乙○○○
            己○○
上列聲請人聲請選定禁治產人戊○○○之監護人事件，本院裁定
如下：
    主  文
選定庚○○（女、民國○○○年○月○○○日生、身分證統一編
號：Ｚ000000000號）為禁治產人戊○○○（女、民國
○年○月○○日生、身分證統一編號：Ｚ000000000號
）之監護人。
聲請程序費用由聲請人負擔。
    理  由
一、本件聲請意旨略以：相對人戊○○○係聲請人庚○○之祖母
    ，相對人戊○○○前曾經鈞院於民國94年8月23日以94年度
    禁字第211號裁定宣告其為禁治產人在案，嗣又經鈞院於94
    年12月31日以94年度家聲字第132號裁定指定丁○○、丙○○、甲○○○、乙○○○、己○○為禁治產人戊○○○之親
    屬會議會員，現經上該五人於95年1月12日召開親屬會議，
    並決議推選聲請人庚○○為禁治產人戊○○○之監護人，爰
    依法民法第1111條之規定聲請選定聲請人庚○○為禁治產人
    戊○○○之監護人等語。
二、按禁治產人之監護人，依左列順序定之：（一）配偶。（二
    ）父母。（三）與禁治產人同居之祖父母。（四）家長。（
    五）後死之父或母以遺囑指定之人。不能依前項規定定其監
    護人時，由法院徵求親屬會議之意見選定之，民法第1111條
    定有明文。次按親屬會議以會員五人組織之；親屬會議會員
    ，應就禁治產人之左列親屬與順序定之：（一）直系血親尊
    親屬。（二）三親等內旁系血親尊親屬。（三）四親等內之
    同輩血親。民法第1130條、第1131條第1 項亦分別定有明文
    。
三、經查聲請人主張相對人戊○○○係聲請人庚○○之祖母，而
    相對人戊○○○前曾經本院於94年8月23日以94年度禁字第
    211號裁定宣告其為禁治產人在案，嗣又經本院於94年12月
    31日以94年度家聲字第132號裁定指定丁○○、丙○○、甲○○○、乙○○○、己○○為禁治產人戊○○○之親屬會議
    會員等情，業據聲請人提出戶籍謄本2 件、上該二裁定影本
    各1 件為證，並經本院依職閱調閱本院94年度禁字第211 號
    禁治產宣告案卷宗及94年度家聲字第132 號指定親屬會議會
    員案卷宗查明無訛，自應認為真實。又現禁治產人戊○○○
    之親屬會議會員即丁○○、丙○○、甲○○○、乙○○○、
    己○○於95年1 月12日，在臺北縣蘆洲來興258 巷2 弄2 號
    3 樓，決議同意選定聲請人庚○○為禁治產人戊○○○之監
    護人，此有聲請人所提禁治產人戊○○○親屬會議紀錄1 件
    、印鑑證明5 件附卷足參，亦堪信為真實。本院審酌禁治產
    人戊○○○之直系血尊親屬、配偶均已辭世，而其戶籍地又
    僅有禁治產人一人設籍，並無家長，此有本院94年度家聲字
    第132 號卷宗所附之除戶戶籍謄本2 件、戶籍謄本1 件附卷
    足參，禁治產人戊○○○亦已無民法第1111條第1 項所定各
    順序之監護人，並參酌前開親屬會議之意見，認由聲請人任
    監護人，符合禁治產人戊○○○之最佳利益。從而，聲請人
    聲請本院選定其本人為禁治產人戊○○○之監護人，洵屬正
    當，應予准許。
四、依非訟事件法第21條第1 項前段，裁定如主文。
中    華    民    國    95    年    2     月    15    日
                              家事法庭法  官  楊志勇
以上正本證明與原本無異。
當事人及利害關係人如不服本裁定，應於裁定送達後10日內向本
院提出抗告狀，並應繳納抗告裁判費新臺幣1,000 元。
中    華    民    國    95    年    2     月    15    日
                                  書記官  吳進安


司法院資訊處製作；財團法人民間司法改革基金會備份。
